臺灣彰化地方法院刑事判決　　　　　　　 96年度易字第469號
公　訴　人　臺灣彰化地方法院檢察署檢察官
被　　　告　甲○○
　　　　　　　　　　（現於臺灣臺中看守所羈押中）
上列被告因竊盜案件，經檢察官提起公訴（96年度偵字第2493號
），被告於本院準備程序中自白犯罪，本院認有刑事訴訟法第27
3 條之1 第1 項之情形，合議裁定由受命法官獨任進行簡式審判
程序，茲審理判決如下：
    主  文
甲○○竊盜，處有期徒刑貳月。又意圖為自己不法之所有，以不
正方法由自動付款設備取得他人之物，處有期徒刑伍月。又竊盜
，處有期徒刑貳月。又竊盜，處有期徒刑月。應執行有期徒刑
捌月。
    事實及理由
一、甲○○前因犯竊盜案件，經臺灣苗栗地方法院於民國（下同
    ）95年3 月22日以95年度苗簡字第202 號判決，判處有期徒
    刑3 月，緩刑2 年確定，現仍於緩刑期間內，復於同年再因
    竊盜案件，經本院於96年2 月2 日以95年度易字第729 號判
    決判處有期徒刑3 年，現上訴中，詎仍不知悔改，甲○○竟
    基於為自己不法所有之犯意，(一)於95年10月6 日下午6 時許
    ，在彰化縣彰化市○○街135 號財團法人彰化基督教醫院8
    樓808A病床旁，徒手竊取丙○○所有之皮包1 個（內有新台
    幣【下同】1,000 元、丙○○所有之中央信託局（帳號：00
    00-000-0000000） 及彰化銀行提款卡各1 張、游怡婷所有
    之中央信託局提款卡、丙○○及其女兒之健保卡、丙○○之
    駕照各1 張），得手後，復基於意圖為自己不法所有之單一
    犯意，持上開丙○○所有之中央信託局提款卡，於同日下午
    6 時9 分至6 時19分止，至前揭醫院對面便利超商內之臺灣
    銀行提款機，以將上揭提款卡插入提款機並擅自輸入密碼，
    而偽以丙○○名義提領現金之不正方式，接續提領丙○○帳
    戶內所有之現金5,000 元一次及20,000元五次，共計105,00
    0 元而花用完畢；（2） 又於同年10月31日16時40分許，在
    同一醫院8 樓866C病房內，徒手竊取乙○○置於病房櫃內之
    皮包1 個（內有現金5,000 元、其所有之身分證、健保卡、
    彰化銀行信用卡及金融卡、花旗銀行信用卡、駕照各1 張、
    第一銀行金融卡2 張、華南銀行現金卡2 張，及父親梁三伯
    之身份證、駕照、行照與郵局提款卡各1 張等物），甲○○
    將現金花用完畢後，即將皮包丟棄於彰化縣彰化市○○○○
    ○路彰化交流道附近；（3） 甲○○另於95年12月5 日19時
    30 分 許，在同一醫院之3697號醫師值班室內，竊取丁○○
    所有之手提電腦1 個（價值約60,000元），得手後，將之變
    賣，所得3,500 元均花用完畢。嗣為警循線查獲上情。
二、按於第一審言詞辯論終結前，得就與本案相牽連之犯罪或本
    罪之誣告罪，追加起訴，刑事訴訟法第265 條第1 項定有明
    文，而追加起訴係為獨立之新訴，是本訴雖於96年4 月4 日
    經本院以管轄錯誤而為移轉管轄之判決，然因本件追加之新
    訴為有管轄權，且本質上追加之訴為獨立之新訴性質，是公
    訴人於96年3 月27日為本件追加起訴，本院應可就此追加之
    訴加以審理判決，先此敘明。
三、被告甲○○於本院準備程序中，就上述犯罪事實為有罪之陳
    述，且所犯係死刑、無期徒刑、最輕本刑為三年以上有期徒
    刑以外之罪，經本院合議庭依刑事訴訟法第273 條之1 第1
    項之規定，裁定由法官一人獨任進行簡式審判程序。
四、本案證據：
  (一)被告於警詢、本院準備程序及審理時之自白。
  (二)證人即被害人丙○○、乙○○及丁○○於警詢中之證述。
  (三)被告盜領被害人丙○○存款之錄影翻拍照片2 張。
  (四)被害人丙○○所有中央信託局ATM 之提款交易明細表1紙。
  (五)被告進出彰化基督教醫院之錄影翻拍畫面6 張。
  (六)被告指證照片1張。
五、又檢察官於追加起訴書內明確記載被告甲○○於95年10月6
    日持其所竊得之丙○○所有之中國信託提款卡，輸入密碼而
    提領丙○○帳戶內所有之現金共105,000 元，是被告甲○○
    以不正方法由自動付款設備取得他人之物之犯罪事實，已在
    檢察官起訴之範圍內，本件公訴人復於本院準備程序時更正
    其起訴法條為刑法第320 條第1 項之竊盜罪及同法第339 條
    之2 第1 項之以不正方法由自動付款設備取得他人之物罪，
    是本院自得就被告此部分犯行加以審理判決，附此敘明。
六、應依刑事訴訟法第273 條之1 第1 項、第299 條第1 項前段
    、第310 條之2 、第454 第1 項，刑法第320 條第1 項、第
    339 條之2 第1 項、第55條、第51條第5 款，刑法施行法第
    1 條之1 第1 項、第2 項，判決如主文。
七、如不服本判決，應於判決送達後10日內，向本院提出上訴狀
    （須附繕本），上訴於台灣高等法院台中分院。告訴人或被
    害人對於判決如有不服具備理由請求檢察官上訴者，其上訴
    期間之計算係以檢察官收受判決正本之日期為準。
中　　華　　民　　國　　96　　年　　4 　　月　　10　　日
                  刑事第二庭    法  官  黃齡玉
以上正本證明與原本無異。
如不服本判決，應於判決送達後10日內，向本院提出上訴狀 (須
附繕本)。
告訴人或被害人對於判決如有不服具備理由請求檢察官上訴者，
其上訴期間之計算係以檢察官收受判決正本之日期為準。
中　　華　　民　　國　　96　　年　　4 　　月　　11　　日
                                書記官  施嘉玫
中華民國刑法第320條第1項
（普通竊盜罪、竊佔罪）
意圖為自己或第三人不法之所有，而竊取他人之動產者，為竊盜
罪，處 5 年以下有期徒刑、拘役或 5 百元以下罰金。
中華民國刑法第339條之2第1項
（違法由自動付款設備取得他人之物之處罰）
意圖為自己或第三人不法之所有，以不正方法由自動付款設備取
得他人之物者，處3年以下有期徒刑、拘役或1萬元以下罰金。
